臺灣臺北地方法院民事判決　　　　　　　94年度訴字第5008號
原　　　告　甲○○
　　　　　　　　　　　　號1樓.
訴訟代理人　陳詩經律師
被　　　告　有限責任臺北市殯葬管理處員工消費合作社
法定代理人　丙○○
訴訟代理人　鄭敏郎律師
上列當事人間損害賠償事件，本院於民國96年1 月11日言詞辯論
終結，判決如下：
    主      文
被告應給付原告新台幣拾肆萬伍仟柒佰陸拾柒元，及自民國九
十四年九月二十三日起至清償日止，按年息百分之五計算之利息
。
原告其餘之訴駁回。
訴訟費用由被告負擔百分之二十二，餘由原告負擔。
本判決第一項得假執行，但被告如以新台幣拾肆萬伍仟柒佰陸
拾柒元為原告預供擔保，得免為假執行。
原告其餘假執行之聲請駁回。
    事實及理由
壹、程序方面：
    按當事人之法定代理人其代理權消滅者，訴訟程序在有法定
    代理人承受其訴訟以前當然停止；又承受訴訟人，於得為承
    受時，應即為承受之聲明，民事訴訟法第170 條、第175 條
    第1 項分別定有明文。本件被告之法定代理人於起訴時原為
    李鈴宏，後於民國95年2 月23日改選為丙○○，有被告提出
    之會議記錄1 份為證（本院卷一第179 頁）。是被告具狀聲
    明承受訴訟（本院卷一第185 頁），核無不合，應予准許。
貳、實體方面：
一、原告起訴主張略以：
（一）伊與被告於94年6 月間簽訂「第二殯儀館飲食部服務員僱
      用契約書」（以下稱系爭契約），約定由被告提供第二殯
      儀館飲食部（含地下室家屬休息室，以下稱飲食部）供伊
      販售餐飲2 年，兩造並約定由伊將每月經營所得給付被告
      至少新台幣（下同）15 ,000 元之利潤。系爭契約雖名為
      「服務員僱用契約書」，惟被告並未給付伊任何報酬，伊
      也非為被告服勞務，再佐以被告於94年8 月15日函稱：「
      因本社經營之場地租金、水電費、營業項目及價格等涉及
      機關准否權責，故合意約定合約第5 條規定，飲食部之營
      運事務經核備後實施。」，既明文「場地租金」，顯見兩
      造間並非僱傭關係，而為租賃關係。
（二）兩造間訂立上開契約後，伊即於94年7 月初進行飲食部的
      內部裝潢，計支出334,582 元，被告並交付統一發票數捲
      供伊販賣飲食時開立發票之用，伊並自94年7 月5 日起營
      業至同年月13日止，詎被告忽然要求伊暫緩營業，經伊以
      存證信函催告被告依約提供得營業之場所，惟被告均置之
      不理，並且禁止伊進入該飲食部營業，顯見被告未依約以
      合於所約定使用、收益之租賃物交付予伊使用，伊自得依
      民法第254 條之規定解除契約，爰以起訴狀繕本之送達對
      被告為解除契約之意思表示。
（三）本件係因可歸責於被告之事由，而未能提供合於約定使用
      收益狀態之租賃物供伊使用，伊自得依民法第216 條請求
      被告賠償伊所受損害及所失利益，茲分述如下：
    1.所受損害：伊進行飲食部的內部裝潢投資，計支出334,58
      2 元；另伊於94年7 月12、13日進料後，因被告禁止伊營
      業而造成食材原料的損失，計為16,185元，伊所受損害合
      計350,767 元。
    2.所失利益：伊自94年7 月5 日營業至同年月13日止，營業
      9 日計收入27,652元，平均每日營業收入為3,072 元，扣
      除每日租金成本500 元（15,000元÷30）以及每日27% 之
      食材成本830 元，平均1 日之收入為1,742 元，則自94年
      7 月14日起至96年7 月4 日止，總計得營業日數有721 日
      ，伊即有1,255,982 元之預期利益。總計伊得請求1,606,
      749 元之損害賠償。爰依債務不履行之法律關係提起本件
      訴訟，並聲明：被告應給付原告1,606,749 元，及自起
      訴狀繕本送達翌日起至清償日止，按年息5%計算之利息。
      願供擔保請准宣告假執行。
（四）對被告答辯之陳述：
    1.本件系爭契約並無任何停止條件之約定，被告主張系爭契
      約不生效力，顯不可採。且兩造簽立系爭契約後，被告即
      交付鑰匙給伊進入飲食部裝潢生財設備，其後被告更交付
      統一發票數捲供伊營業之用，原告乃在飲食部營業達9 日
      之久，期間伊持續運入每日料理食材，顧客亦到場消費，
      臺北市殯葬管理處亦函稱：「有限責任臺北市殯葬管理處
      員工消費合作社為一具獨立人格之私法人，非隸屬本處之
      單位，其對外所為之法律行為效力均不及於本處」，顯見
      兩造間簽訂之系爭契約與臺北市殯葬管理處無關，因此被
      告抗辯未經核准實施故契約不生效力云云，與事實不符。
    2.被告主張伊有販酒給消費者云云，然查本件被告要求伊暫
      緩營業，係片面認定其未經內部核備，與伊是否販酒無關
      ，且伊並未販酒給消費者，被告無端指控，並不可採。
    3.伊確有支出5,000 元購置擋油槽，履勘現場時雖未發現該
      擋油槽，然系爭飲食部係在被告實力支配之下，現場拉門
      亦由被告另行加上大鎖封閉，擋油槽不在現場，並不得歸
      責於伊，伊自得主張該擋油槽之支出亦屬伊所受之損害。
    4.伊並無被告所指有另覓他址營業之情事，退步言之，縱使
      伊除向被告承租場地營業外，同時另向他人承租場地營業
      ，所有場地、設備皆係不同或另行購買，顯非基於同一原
      因事實而獲有利益，故被告主張損益相抵，於法顯屬無據
      。
    5.本件合約第4 條約定「固定式無法拆卸之硬體歸屬甲方（
      即被告）」，伊並無回復現場原狀之義務，因此被告所提
      之工程估價單中之「拆除工程、水電工程、油漆工程」以
      及所產生之「清運工程」，本皆屬硬體設備之拆除，依系
      爭契約之約定，應由被告自行負擔。退步言之，縱認伊應
      負回復原狀之義務，被告僅提出前述工程估價單，並未實
      際支出該款項，不該當民法第334 條第1 項之抵銷適狀，
      被告主張抵銷並不可採。
二、被告則略以：
（一）兩造所簽訂之系爭契約書第7 條固訂明「乙方於合約簽訂
      後，開始營運起，每月須為甲方賺取新台幣15,000元之利
      潤。第四個月起營業額超過25萬部分，提撥7%予甲方，營
      業額超過40萬部分，提撥10 %予甲方。」，然由約定意旨
      ，應係指原告應於前3 個月期間內保證為伊賺取15,000元
      之利潤，其後則依營業情況調整，並非固定之數額，與習
      見之租金乃係約定特定之金額者不符。又若伊係將場地租
      賃予原告營業，為何水電費仍由伊負擔？而未另行分錶計
      費？為何原告不自行請領統一發票，而使用伊之統一發票
      ？凡此俱與習見之租賃有別，故本件兩造間之法律關係並
      非租賃甚明。
（二）系爭契約書第5 條約定「甲方同意由乙方負責該部門所有
      營運事務，經核備後實施．．．．」，顯見兩造固有簽訂
      系爭契約之形式，惟因伊為臺北市殯葬管理處員工依法成
      立之消費合作社，須受到臺北市殯葬管理處之監督管理，
      尤其伊之營運所在亦屬臺北市殯葬管理處所管理，方於契
      約中明定須經核備方得實施之停止條件，此為原告於訂約
      時即明知之客觀事實。原告雖曾僱工至飲食部施工，惟伊
      事先並不知情，因為同一時間也有百貨部及其他工程在進
      行，嗣伊知道原告已僱工裝潢及準備器具後，有同意原告
      進入試賣，但有告知原告須俟臺北市殯葬管理處同意、核
      備後，始能正式營運，嗣因原告曾有提供酒類予顧客之行
      為，經臺北市殯葬管理處得知後，行文伊表示不同意，伊
      只得轉知原告，是前開停止條件已確定無法成就，應認兩
      造所簽訂系爭契約不生效力。
（三）查原告所主張裝潢投資損失334,582 元之部分，因該設備
      仍然存在，現因系爭契約並未生效，原告自當取回該設備
      並回復原狀，應無何損害可言。至部分無法拆卸之裝潢，
      乃原告在契約未生效前，未經伊同意下所施作者，自應由
      原告自行承擔風險。次查，原告主張於94年7 月5 日至13
      日營業，除食材原料損失外並請求所失利益云云，惟如履
      勘時所見，原告所有之冰櫃等電器用品，仍維持通電狀態
      ，原告既已知因臺北市殯葬管理處未核備兩造之契約，並
      經伊通知原告停止營業，殊無仍將食材原料放置該處之理
      。況原告將該些食材原料放置於冰箱，伊又無將之斷電，
      實無令被告賠償該部分損害之理。又原告所謂營業9 日之
      所得為27,652元，然依履勘時所見，統一發票存根並未放
      置於發票機內，則該統一發票是否俱為該9 日之營業所得
      ，已值存疑，且原告並未提出其營業9 日期間之進貨明細
      ，益證所謂營業所得乙節不實。況原告主張其於7 月12、
      13日之進貨食材高達16,185元，卻又主張其每日食材成本
      僅為830 元，二者顯有矛盾。且原告僅以9 日營業所得作
      為計算標準，實不足採，蓋此僅可認係偶然發生之事實（
      因甫行試賣，或有折扣，自較易增人氣，其營業額實不足
      為真），足見原告所主張之所失利益，明顯誇大，不足憑
      採。
（四）原告所主張的價值5,000 元的擋油槽不見，然原告於伊告
      知不得營業後，已自行裝設兩個小鎖，履勘當日亦無發現
      有遭人強行進入之跡象，故就此部分，應否認原告所主張
      為真實。
（五）原告與伊之合作計劃終止後，已另行覓址營業，則其因另
      行營業所增加之收益，顯應加以扣抵後，始能核算原告是
      否受有經濟上之損失。
（六）縱如原告所主張，系爭契約為租賃契約，且因給付不能而
      解除契約，因原告業於伊所提供之場所為裝潢添附設備，
      則依法原告亦應負回復原狀之義務，伊更已去函促請原告
      應回復原狀，原告全不置理，伊自得請求原告應以金錢賠
      償之，至回復原狀之費用已請人估價應為36,750元，故縱
      認原告所主張之損害賠償部分有理，伊爰以原告應賠償之
      回復原狀費用抵銷之等語，資為抗辯。並聲明：原告之
      訴及假執行之聲請均駁回。如受不利判決，願供擔保請
      准宣告免為假執行。
三、兩造不爭執事項：
（一）原告於94年7月5日至同年月13日曾於系爭飲食部營業。
（二）被告曾以原證四之函要求原告暫緩營業。
（三）原告曾於系爭飲食部施工、裝潢、裝設器具，而支出329,
      582 元（不包括擋油槽5,000 元的部分）。
（四）原告於94年7月12日、13日購入食材而支出16,185元。
四、本件經兩造協議簡化爭點如下：
（一）兩造間之契約關係性質為何？
（二）兩造間之契約是否已成立生效？
（三）原告是否有於飲食部販售酒類之情事？
（四）原告是否有在飲食部裝設擋油槽而支出5,000元？
（五）原告得否依債務不履行之規定請求被告賠償損害？若可，
      是否得請求所受損害：350,767 元、所失利益：1,255,98
      2 元？
（六）被告得否主張損益相抵？
（七）被告得否主張抵銷？
五、本院得心證之理由：
（一）兩造間簽訂之系爭契約關係應屬租賃關係：
    1.兩造間所簽訂之系爭契約雖名為「服務員僱用契約書」，
      惟稱僱傭者，謂當事人約定，一方於一定或不定之期限內
      為他方服勞務，他方給付報酬之契約，此觀民法第482 條
      之規定即明。是受僱人僅單純提供勞務而受報酬，於一定
      之期間內，依照僱用人之指示，從事一定種類之工作，受
      僱人對於服勞務之方法毫無自由裁量之餘地。本件原告於
      飲食部從事餐飲販售，其對於所販售餐飲之種類、價格、
      營運方法、飲食部之軟硬體設置等均有自行決定之權，而
      不需遵照被告之指示，原告且未自被告處受領任何報酬，
      有財政部臺北市國稅局95年7 月27日財北國稅資字第0950
      072718號函暨所附之稅務電子閘門財產所得調件明細表、
      原告94年度綜合所得稅各類所得資料清單在卷可憑（本院
      卷一第205 、206 、208 頁），再佐以兩造間所簽訂之系
      爭契約，與被告所提出其與所屬百貨部員工簽訂之「百貨
      部售貨員僱用契約書」（本院卷一第146 頁至第151 頁）
      相比較，並無如該「百貨部售貨員僱用契約書」中有約明
      受僱人之工作及職務責任內容、受僱人應服從被告指揮、
      受僱人之工資及健保負擔等內容，足見兩造間之契約關係
      非如被告所稱之僱傭關係甚明。
    2.按稱租賃者，謂當事人約定，一方以物租與他方使用、收
      益，他方支付租金之契約，民法第421條第1項定有明文。
      又因使用租賃物而支付之對價，即為租金，其約定之名稱
      如何，原非所問，苟當事人合意以此等給付作為使用租賃
      物之對價，即應成立租賃關係，不以其給付數額確定，且
      與承租物之使用、收益相當為必要（參照最高法院46年台
      上字第519 號判例、86年度台上字第1326號判決意旨）。
      本件系爭契約第7 條固約定：「乙方（即原告）於合約簽
      訂後，開始營運起，每月須為甲方（即被告）賺取新台幣
      15,000元之利潤。第四個月起營業額超過25萬部分，提撥
      7%予甲方，營業額超過40萬部分，提撥10 %予甲方．．．
      ．」，雖名為利潤，然其性質實係使用租賃物而支付之對
      價，足認系爭契約關係應屬租賃契約。被告雖答辯稱：原
      告應支付伊之金額並非固定之數額，且水電費仍由伊負擔
      ，而未另行分錶計費由原告支付，原告亦未自行請領統一
      發票，而使用伊之統一發票，凡此俱與習見之租賃有別等
      語，然揆諸上開說明，租金之約定本不以給付數額確定為
      必要，另縱使雙方約定水電費由被告負擔、由被告提供統
      一發票予原告使用，凡此均非租賃契約之要素，不能因兩
      造間關於此事項之約定與一般習見之租賃有別，即否認兩
      造間之契約關係為租賃契約。
（二）系爭契約業已生效：
    1.按解釋意思表示，應探求當事人之真意，不得拘泥於所用
      之辭句，民法第98條定有明文。又解釋當事人之契約，應
      以當事人立約當時之真意為準，而真意何在，又應以過去
      事實及其他一切證據資料為斷定之標準，不能拘泥文字致
      失真意（參照最高法院39年台上字第1053號判例意旨）。
    2.本件兩造所簽訂之系爭契約（見本院卷第8 至10頁）第5
      條固約定：「甲方（即被告）同意由乙方（即原告）負責
      該部門所有營運事務，經核備後實施．．．．」，然兩造
      於簽約後，被告即交付統一發票供原告使用，此有原告提
      出之發票在卷可按（本院卷一第34至36頁），原告並僱工
      至飲食部施作裝潢及裝設用以烹煮料理之器具，此經證人
      即受原告委託至飲食部施作給水、排水、插座、抽風機等
      設備之乙○○、施作屏風、拉門、櫃子、防火板、踢腳板
      等設備之丁○○於本院審理時證述在卷（見本院卷第136
      、137 頁、第141 、142 頁），被告雖略以：原告要僱工
      施作前並未告知伊，而因原告僱工施作之同時，服務中心
      地下1 樓亦有百貨部進行內部整修施工，二者施工日期相
      當緊密，致使伊誤以為原告之施工與百貨部之內部整修為
      同一工程，後來伊知道原告已僱工裝潢及準備器具後，有
      同意原告進入試賣，但有告知原告須俟殯葬管理處同意、
      核備後，始能正式營運云云，惟被告既係受臺北市殯葬管
      理處委託而管理服務中心地下1 樓，對於該處之狀況當能
      充份瞭解、掌控，且原告僱工施作之裝潢、設備等項目繁
      多，有現場照片在卷可參（本院卷一第83頁至第102 頁）
      ，施工日期又達3 日之久，此經證人乙○○證述在卷，而
      縱使百貨部與飲食部之施工日期相當緊密，然二者究屬不
      同之地點，實無混淆之可能，再佐以證人乙○○證稱：伊
      去現場施工時，有看到員工合作社的經理梁先生到場等語
      （本院卷一第136 頁反面），是被告對於原告僱工在該處
      施作乙節，顯無毫無所悉之理，被告就此卻未加阻止，任
      由原告僱工在飲食部施作裝潢、裝設烹煮用具，並交付統
      一發票供原告營運之用，允許原告在飲食部營運達9 日之
      久，足徵兩造於簽訂系爭契約時，應無系爭契約須經臺北
      市殯葬管理處同意、核備始生效力之合意，本件系爭契約
      業已生效甚明。
    3.至被告主張該服務中心地下室係臺北市殯葬管理處委託被
      告管理，被告僅得就委託事項範圍內以善良管理人之注意
      義務為管理，臺北市殯葬管理處就該部分仍有監督之權，
      被告若欲在該處增設餐飲攤位，須先依規定程序報經臺北
      市殯葬管理處同意等情，固有原告所提出而為被告不爭執
      之臺北市殯葬管理處94年9 月6 日北市宇四字第09430614
      600 號函附卷足參（本院卷一第74、75頁），然觀諸該函
      說明欄第3 點之意旨，依被告與臺北市殯葬管理處之契約
      約定，被告本即不得將業務再行委外，即便欲將業務委外
      招商，亦應透過公平公開之程序，顯見被告本即未嚴格遵
      守其與臺北市殯葬管理處間之約定，自難因被告係由臺北
      市殯葬管理處之員工所成立之組織，應受臺北市殯葬管理
      處之監督，即推論被告與原告簽訂系爭契約時，為遵守臺
      北市殯葬管理處之規定，確與原告合意系爭契約須經臺北
      市殯葬管理處同意、核備始生效力。
（三）原告主張依民法第254 條之規定解除系爭契約，於法不合
      ：
      解除契約，係指當事人之一方，行使其本於法律或契約所
      定之解除權，使契約自始歸於消滅之一方的意思表示而言
      。租賃契約一經合法成立，除有終止之原因外，不能以解
      除之意思表示使之消滅，最高法院著有51年台上字第2829
      號判例可資參照。本件系爭契約屬租賃契約關係，且已成
      立生效，業如前述，則揆諸前開判例意旨，原告主張以解
      除之意思表示使之消滅，於法即有未合。
（四）原告得依債務不履行之規定請求損害賠償：
      按出租人以合於所約定使用收益之租賃物交付承租人後，
      不僅須消極的不妨礙承租人使用收益，且須積極的在租賃
      關係存續中，保持其合於約定使用收益之狀態，此觀民法
      第423 條之規定自明。故租賃物在租賃關係存續中，受有
      妨害，致無法為圓滿之使用收益者，不問其妨害係因可歸
      責於出租人之事由或由於第三人之行為而生，出租人均負
      有除去之義務，以保持租賃物合於約定使用收益之狀態。
      倘出租人怠於履行此項義務，致承租人受有損害，自應負
      債務不履行之損害賠償責任，此有最高法院77年度台上字
      第2369號判決意旨可資參照。又因可歸責於債務人之事由
      ，致給付不能者，債權人得解除其契約，民法第256 條定
      有明文，依本條規定之意旨，債權人自毋庸為定期催告即
      得解除契約（參照最高法院67年台上字第3701號判例意旨
      ）。本件兩造簽訂系爭契約後，臺北市殯葬管理處以被告
      違反規定為由而令被告停止營業，此有前揭公函在卷可佐
      ，被告因此而通知原告將飲食部回復原狀，禁止原告繼續
      在該處營業，亦有被告所發94年8 月15日北市宇合字第00
      0394號函附卷足憑（本院卷一第76頁），顯見本件係因可
      歸責於被告之事由，致未能提供合於約定使用收益狀態之
      租賃物予原告使用，被告雖主張係因原告曾有提供酒類予
      顧客之行為，經台北市殯葬管理處得知後，始表示不同意
      云云，然其對此並無法舉證以實其說，揆諸前開說明，被
      告自應負債務不履行之損害賠償責任。
（五）原告得請求賠償之金額若干：
      按損害賠償，除法律另有規定或契約另有訂定外，應以填
      補債權人所受損害及所失利益為限，民法第216 條第1 項
      定有明文。至本件原告請求填補之所受損害350,767 元及
      所失利益1,255,982 元，是否有理，爰分述如下：
    1.所受損害部分：
      原告僱工於系爭飲食部施作裝潢及設置烹煮器具，除擋油
      槽外，共支出329,582 元，食材部分共支出16,185元，此
      為兩造所不爭執。被告雖答辯稱：原告得取回該器具，應
      無何損害可言，且原告將該些食材原料放置於冰箱，伊又
      無將之斷電，實無令被告賠償該部分損害之理等語，然原
      告與被告簽訂系爭契約後，為在服務中心地下1 樓經營飲
      食部，始支出前開費用僱工施作裝潢、設置烹煮器具及購
      置食材，現因可歸責於被告之事由，而無法繼續營運，被
      告又未能舉證證明原告取回該器具、食材有何實益可言，
      此部分支出自屬原告既存財產減少所發生之損害，是原告
      主張其受有345,767 元（329,582 ＋16,185＝345,767）
      之損害，即有理由。至原告主張其另支出5,000 元購置擋
      油槽1 只，固提出收據1 紙為證，惟於本院於95年4 月12
      日至現場履勘時，現場並無該擋油槽，有勘驗筆錄在卷可
      按（本院卷一第155 頁），而僅憑原告提出之收據，尚無
      從證明該筆花費與本件有關，是原告此部分之請求即無理
      由。
    2.所失利益部分：
      按依通常情形，或依已定之計劃、設備，或其他特別情事
      ，可得預期之利益，視為所失利益，民法第216 條第2 項
      固定有明文，然此須具有客觀的確定性（參照最高法院69
      年度台上字第2504號判決意旨）。本件原告雖主張其自94
      年7 月5 日營業至同年月13日止共計9 日，計收入27,652
      元，平均每日營業收入為3, 072元，扣除每日租金成本50
      0 元（15,000元÷30）以及每日27% 之食材成本830 元，
      平均1 日之收入為1,742 元，則自94年7 月14日起至96年
      7 月4 日止，總計得營業日數有721 日，原告即應可獲得
      1,255,982 元之收入（1,74 2×721 ＝1,255,982） ，並
      提出統一發票明細表、統一發票為證（本院卷一第33頁至
      第36頁），惟縱使原告主張其自94年7 月5 日至同年月13
      日止，每日之營業淨利為1,742 元乙節為真，惟原告販售
      餐飲，每日所得收入之淨利若干，除涉及食材成本之波動
      、食材漲價時能否順利將之轉嫁消費者、嗣後購入器具之
      成本高低等因素外，尚涉及客源之多寡，此具有相當之不
      確定性，甚且不能排除有時僅能收支平衡之可能，由原告
      提出之統一發票明細表（本院卷一第33頁）所載其自94年
      7 月5 日起至同年月13止每日營運收入自最低970 元至最
      高8,431 元不等，亦可知其每日之收入多寡有相當高之不
      確定性，僅以該9 日所得為標準計算平均每日之收入，實
      有未洽，原告就此復未能舉證證明其依通常情形，或依已
      定之計劃、設備，或其他特別情事，可得預期之利益究有
      多少，則其主張所失利益計有1,255,982 元，顯屬無據，
      此部分請求並無理由。
（六）被告主張損益相抵並無理由：
      基於同一原因事實受有損害並受有利益者，其請求之賠償
      金額，應扣除所受之利益，民法第216 條之1 固有明定，
      惟該損益相抵原則之適用，須損害與利益係本於同一原因
      事實而生者，始足當之。本件被告主張原告雖經被告禁止
      在該飲食部繼續營業，然其另於他處營業，故因此而受有
      利益，並提出照片8 幀為證（本院卷三第15、16頁），原
      告雖不否認曾在照片上所示之「鵝裡賞鵝肉舖」內料理食
      物，惟稱該店係其妹所開設經營，其僅係在該店內幫忙，
      被告就此復未能另舉其他事證以實其說，況縱使原告確有
      另於他處營業之情事，亦與原告受有前開損害係因被告未
      能提供合於約定使用收益狀態之租賃物予原告使用，並非
      同一原因事實所致，是被告主張損益相抵並無理由。
（七）被告主張抵銷並無理由：
      按二人互負債務，而其給付種類相同，並均屆清償期者，
      各得以其債務，與他方之債務，互為抵銷，民法第334 條
      第1 項前段定有明文。本件被告固主張原告既因給付不能
      而解除契約，因原告業於伊所提供之場所為裝潢添附設備
      ，則依法原告亦應負回復原狀之義務，因原告置之不理，
      其自得請求原告應以金錢賠償云云，惟本件不生解除契約
      之效力，業如前述，則被告對於原告即無債權存在，自無
      從主張抵銷。
六、綜上所述，原告以被告違反系爭契約，未能提供系爭飲食部
    供原告使用，致給付不能，依民法第226 條第1 項規定，請
    求被告應給付345,767 元，及自起訴狀繕本送達翌日即94年
    9 月23日起至清償日止，按年息5%計算之利息，為有理由，
    應予准許，其請求超過上開應准許部分，為無理由，應予駁
    回。
七、本件事證已臻明確，兩造其餘之攻擊、防禦方法，核與判決
    結果不生影響，爰毋庸一一論述，併此敘明。
八、本件原告勝訴部分，因所命給付之金額未逾50萬元，應由本
    院依民事訴訟法第389 條第1 項第5 款之規定依職權宣告假
    執行，而被告陳明願供擔保請准宣告免為假執行，核無不合
    ，爰酌定相當之擔保金額，予以准許。至原告敗訴部分，假
    執行之聲請失其附麗，應予駁回。
九、據上論結，本件原告之訴為一部有理由、一部無理由，依民
    事訴訟法第79條、第389 條第1 項第5 款、第392 條第2 項
    ，判決如主文。
中　　華　　民　　國　　96　　年　　1 　　月　　29　　日
                  民事第一庭  法　官　蔡和憲
以上正本係照原本作成。
如對本判決上訴，須於判決送達後20日內向本院提出上訴狀。
中　　華　　民　　國　　96　　年　　1 　　月　　29　　日
                              書記官  吳文雄
